臺灣嘉義地方法院刑事判決
94年度訴字第379號
公　訴　人　臺灣嘉義地方法院檢察署檢察官
被　　　告　卯○○
　　　　　　　　　　（另案於臺灣嘉義監獄鹿草分監執行中）
　　　　　　戊○○
共　　　同
指定辯護人　陳昭峰律師
上列被告等因強盜等案件，經檢察官提起公訴（94年度偵字第31
21、3274、3309、3469、3470、3542、3549號）暨移送併辦（94
年度偵字第3730、3898、4145號），本院判決如下：
    主  文
卯○○共同連續意圖為自己不法之所有，攜帶兇器，以強暴至使
不能抗拒而取他人之物，累犯，處有期徒刑拾壹年；並應於刑之
執行完畢或赦免後，令入勞動場所，強制工作年。扣案之白色
安全帽壹頂、黃色雨衣壹件；扣案之「手機資源回收契約書」上
偽造之「溫榮端」、「林建宏」署押各貳枚及「金飾來源證明書
」上偽造之「溫榮端」署押貳枚，均沒收。
戊○○共同連續意圖為自己不法之所有，攜帶兇器，以強暴至使
不能抗拒而取他人之物，處有期徒刑柒年陸月。扣案之白色安全
帽壹頂、黃色雨衣壹件，均沒收。
    事  實
一、卯○○前於民國（下同）92年間，因犯毒品危害防制條例案
　  件，經本院於92年6月27日以92年度訴字第296號判決判處有
    期徒刑10月，於92年7月21日確定，嗣於 93年10月27日縮刑
    期滿執行完畢。詎其仍不知悔改，竟因缺錢花用而為下列犯
    行：
  (一)於94年5月1日中午12時許，在其位於嘉義縣太保市麻寮里1
    鄰合德新村21巷74號住處之客廳內，基於意圖為自己不法所
    有之犯意，竊取其胞妹黃柏琇置於該處桌上之手機1 支（序
    號為：4BD83A580A00、內含SIM卡門號為0000000000 號，竊
    盜部分業據黃柏琇撤回告訴），旋即基於行使偽造私文書之
    概括犯意，將該手機持往不知情之紀志炎所經營、位於嘉義
    市○○路291之6號「電喂中古手機專賣店」，以其向不知情
    之溫榮端所借用之國民身分證，冒稱其係「溫榮端」，雙方
    談妥收購該手機之價格為新臺幣（下同）600 元後，卯○○
    即在「手機資源回收契約書」上接續偽簽「溫榮端」之署押
    2 枚後，即持向紀志炎出售上開手機而行使之，足生損害於
    溫榮端及紀志炎。
  (二)又基於意圖為自己不法所有之概括犯意，獨自騎乘其胞妹黃
    珀娟所有之車牌號碼QM6- 331號輕型機車（做案時已先將車
    牌拆除）於如附表編號一至十九所示之時、地，為如附表編
    號一至十九所示強盜犯行。
  (三)復與戊○○共同基於前揭意圖為自己不法所有之概括犯意聯
    絡，2 人商議由戊○○騎乘前揭機車後座載卯○○一起尋找
    做案目標，嗣選定目標後，即於如附表編號二十至二二所示
    之時、地，由戊○○於商店外坐於機車上把風及接應，卯○
    ○則頭戴安全帽進入超商內，如附表編號二十至二二所示之
    強盜犯行，得手後，渠2 人則將贓款朋分花用及購買毒品施
    用。
　(四)卯○○復承前之行使偽造私文書之概括犯意，於為附表編號
    十六所示之犯行後，旋於94年5月9日將如附表編號十六所強
    盜所得之金項鍊1 條，持往曾俊穎所經營之「瑩昌銀樓」，
    並使用其前向不知情之溫榮端所借之國民身分證，供不知情
    之曾俊穎查驗，而將上開之金項鍊以24,345元價格售予曾俊
    穎，並在「金飾來源證明書」上，偽簽「溫榮端」之署押1
    枚後，持交曾俊穎以變賣該金項鍊而行使之，足生損害於溫
    榮端及曾俊穎；又於94年5月16日，持真實姓名不詳綽號「
    阿志」之成年男子所委託其變賣之重約2錢9 厘之金項鍊1條
    前往同一當鋪，並以3,050 元價格賣給曾俊穎，復以前述同
    一手法，即在「金飾來源證明書」上偽簽「溫榮端」之署押
    1 枚後，持交曾俊穎以變賣該金項鍊而行使之，足生損害於
    溫榮端及曾俊穎。
  (五)另基於意圖為自己不法所有之概括犯意，連續為下列竊盜犯
    行1.於94年5月3日上午10時許，見范劉言位於嘉義縣水上鄉
    三界村180之1號房屋後門未上鎖，乃進入屋內之2樓（無故
    侵入住宅部分未據告訴），竊取范劉言之女范瑜真LV皮包1
    個、現金17,000元及國民身分證、健保卡、高瑞發之國民身
    分證、汽車駕照、健保卡、高莉智之健保卡各1張、手機2支
    （機型分別為皇后機、BENQ機型）得手。2.於94年5月4日上
    午6時許，以前揭同一手法再度進入上開處所2樓，竊取范純
    慈所有之LV皮包5個、現金3000元、手機2支得手。3.卯○○
    竊盜得手後，復承前行使偽造私文書之犯意，於94年5月3日
    持所竊得之范瑜真所有之前揭手機2支，前往上開紀志炎所
    開設之「電喂中古手機專賣店」，向不知情之紀志炎佯稱其
    係「林建宏」，將此2支手機以300元價格賣給紀志炎，並在
    「手機資源回收契約書上」，偽簽「林建宏」之署押2枚後
    ，持交紀志炎，足生損害於「林建宏」及紀志炎。嗣警據報
    後，於94年5月25日下午5時10分許，於嘉義市○區○○路「
    果菜市場」旁查獲卯○○，並扣得其強盜時所戴之白色安全
    帽1頂、黃色雨衣1件及穿著之褲子1件。
二、案經甲○○、庚○○○、申○○、丁○○訴由嘉義市警察局
　  暨許丑○○、酉○○分別訴由嘉義縣警察局水上分局及嘉義
    縣警察局中埔分局報告臺灣嘉義地方法院檢察署檢察官偵查
    起訴，及嘉義市警察局、嘉義縣警察局水上分局報告臺灣嘉
    義地方法院檢察署檢察官移送併辦。
    理  由
一、訊據被告卯○○、戊○○對於上揭事實均坦承不諱，復有如
    附表所示之證人即被害人癸○○等於警詢中之證述，暨證人
    即被害人曾俊穎、紀志炎、溫榮端、范瑜真、范純慈、范佩
    玲、范劉言（見警卷六【警卷案號與編號對照表詳附表附註
    欄】第9至11頁、12至14頁，警卷九第4至14 頁，警卷十第6
    至7 頁）於警詢中之證述，及搜索扣押筆錄、扣押物品清單
    、扣押物品目錄表：指認犯罪嫌疑人紀錄表暨照片、被害報
    告單、指認犯案過程照片、監視器翻拍照片、手機資源回收
    契約書影本、通聯紀錄回覆表、金飾來源證明書、行政院衛
    生署嘉義醫院傷害診斷書【被害人子○○】（見警卷一第42
    至43頁、第59至60頁、第85至99頁，警卷二第9至12 頁，警
    卷警卷九第15至24頁，警卷三第5頁，警卷四第 12至18頁，
    警卷五第39至42頁，警卷六第16至23頁，警卷七第15至16頁
    ，警卷八第12至14頁，警卷十第8至9頁）、扣案之被告卯○
    ○所有、供其犯如附表所示強盜犯行之安全帽1 頂、黃色雨
    衣1件及穿著之褲子1件在卷足資證明。且按強盜罪之不能抗
    拒者，乃無力抗拒之意，無論被害人主觀上因自由意志遭壓
    抑而難以抗拒，或客觀上抗拒不了均屬之（最高法院93年度
    台上字第1166號判決意旨參照），綜觀被告卯○○所為之如
    附表編號一至十九之犯行、與被告戊○○共犯之如附表編號
    二十至二二之犯行，均以持西瓜刀加以揮舞、威喝被害人、
    或抵住被害人之脖子、或指著被害人之胸部、或押住被害人
    之腹部、或砍傷被害人之手部、或架於被害人之脖子等強暴
    方式以遂其強取財物之目的，而該等強暴方式顯均足以致被
    害人主觀上因自由意志遭壓抑而難以抗拒，或客觀上無法抗
    拒，應屬無疑，則揆諸上揭判決要旨，如附表所示之被害人
    遭被告卯○○以前述強暴方式相加時，均足認已達不能抗拒
    之程度甚明。綜上所述，被告2 人自白與事實相符，堪信為
    真實，本件事證明確，渠等犯行洵堪認定。
二、按刑法第 321條第1項第3款之攜帶兇器竊盜罪，係以行為人
    攜帶兇器竊盜為其加重條件，此所謂兇器，其種類並無限制
    ，凡客觀上足對人之生命、身體、安全構成威脅，具有危險
    性之兇器均屬之，且祇須行竊時攜帶此種具有危險性之兇器
    為已足，並不以攜帶之初有行兇之意圖為必要（最高法院79
    年台上字第5253號判例參照）；而西瓜刀係屬金屬材料，質
    地堅硬且銳利，客觀上對人之生命、身體具危險性，足供作
    為兇器使用無疑。是核被告卯○○就上揭事實(二)及(三)部分所
    為，係犯刑法第330條第1項之攜帶兇器加重強盜罪；就上揭
    事實(五)之1.2 部分所為，係犯刑法第320條第1項之普通竊盜
    罪；就上揭事實(一)、(四)、(五)之3部分所為，係犯刑法第216條
    、第210 條之行使偽造私文書罪；被告戊○○就上揭事實(三)
    部分即附表編號二十至二二所為，係犯刑法第330條第1項之
    攜帶兇器加重強盜罪。被告卯○○、戊○○ 2人，就前揭事
    實(三)部分，有犯意聯絡及行為分擔，應論以共同正犯。而被
    告卯○○在上開「手機資源回收契約書」、「金飾來源證明
    書」上偽造署押之行為，均屬偽造私文書之階段行為，而其
    偽造私文書後復持以行使，其偽造私文書之低度行為，均為
    行使之高度行為所吸收，均不另論罪。又被告卯○○先後22
    次強盜行為、戊○○先後3次強盜犯行、被告卯○○所犯3次
    行使偽造文書行為及2 次竊盜犯行，均時間緊接，各觸犯相
    同之犯罪構成要件，顯係各基於概括犯意反覆為之，均應論
    以各該罪之連續犯，而論以一罪，併加重其刑。又被告卯○
    ○所犯上開行使偽造私文書罪各與攜帶兇器加重強盜罪及竊
    盜罪間，均有方法結果之牽連關係，依先連續後牽連之法理
    ，應從一重論以連續攜帶兇器加重強盜罪。至如附表編號十
    七至十九及上揭事實(四)、(五)之犯行（即移送併辦部分），雖
    未據起訴書論及，但檢察官就犯罪事實一部起訴，效力及於
    全部，上開併案之事實，與前揭經起訴判決有罪部分之事實
    ，分別有連續犯與牽連犯之裁判上一罪關係，業如前述，為
    起訴效力所及，本院自應併予審理，附此敘明。末查，被告
    卯○○前於92年間，因犯毒品危害防制條例案件，經本院於
    92年6月27日以92年度訴字第296號判決判處有期徒刑10月，
    於92年7月21日確定，於93年10月27 日縮刑期滿執行完畢，
    有臺灣嘉義地方法院檢察署刑案資料查註紀錄表及臺灣高等
    法院被告前案紀錄表各1 紙在卷可稽，其受有期徒刑之刑執
    行完畢後，5 年以內再犯本案均為有期徒刑以上之罪，為累
    犯，應依刑法第47條規定，加重其刑，並依同法第70規定遞
    加重之。爰審酌被告卯○○、戊○○之品行、智識程度、生
    活狀況等情形，因一時貪念，即持刀械強盜取財，被告卯○
    ○並為竊盜及偽造文書等犯行，其中強盜取財之次數甚多，
    危害社會治安重大，並深深威脅被害人之生命、身體、自由
    及財產，惟犯罪後均坦承犯行之態度，及被告戊○○僅為3
    次犯行，且非主導之地位等一切情狀，分別量處如主文第1
    、2項所示之刑。而被告卯○○則於92間、94年初均因違反
    毒品危害防制條例經本院判處有期徒刑10月及1年，復於94
    年6月1日又因違反毒品危害防制條例案件，經臺灣嘉義地方
    法院檢察署檢察官起訴，並繫屬於本院審理中，此有臺灣高
    等法院被告前案紀錄表可按，可見被告卯○○品行非端，且
    俱未能因刑之執行，而收教化矯治之效，正值青年時期，不
    圖上進，苟乏金錢花用，竟以強盜犯行，遂行所需，對社會
    所造成之危害不可謂不大，其所具之社會危險性已顯著，且
    所犯強盜犯行多達22次，復犯本案之偽造文書、竊盜等罪，
    顯有犯罪之習慣，為使被告卯○○養成正確工作觀念及避免
    被告卯○○因無正常工作而犯罪，爰依刑法第90條規定之意
    旨，強制其從事勞動，以學習一技之長及正確之謀生觀念，
    使其日後重返社會後，能適應社會生活，以達特別預防之目
    的，併予諭知被告卯○○於刑之執行完畢或赦免後，令入勞
    動場所，強制工作3年，以示懲儆。雖公訴檢察官當庭對被
    告卯○○、戊○○分別具體求處有期徒刑20年、10年，並均
    強制工作3年：然本院綜合審酌前情，認以前揭量刑較為妥
    適；而公訴檢察官認被告戊○○惡性重大，亦應依刑法第90
    條規定，宣告令入勞動場所強制工作3年，固非無見，然保
    安處分係對受處分人將來之危險性所為之處置，以達教化與
    治療之目的，為刑罰之補充制度。我國現行刑法採刑罰與保
    安處分之雙軌制，要在維持行為責任之刑罰原則下，為強化
    其協助行為人再社會化之功能，以及改善行為人潛在之危險
    性格，期能達成根治犯罪原因、預防犯罪之特別目的。保安
    處分之措施亦含社會隔離、拘束身體自由之性質，其限制人
    民之權利，實與刑罰同，本諸法治國家保障人權之原理及刑
    法之保護作用，其法律規定之內容，應受比例原則之規範，
    使保安處分之宣告，與行為人所為行為之嚴重性、行為人所
    表現之危險性，及對於行為人未來行為之期待性相當。保安
    處分中之強制工作，旨在對嚴重職業性犯罪及欠缺正確工作
    觀念或無正常工作因而犯罪者，強制其從事勞動，學習一技
    之長及正確之謀生觀念，使其日後重返社會，能適應社會生
    活。刑法第90條第1項規定：「有犯罪之習慣或以犯罪為常
    業或因遊蕩或懶惰成習而犯罪者，得於刑之執行完畢或赦免
    後，令入勞動處所，強制工作」即係本此意旨而制定，大法
    官會議釋字第471號解釋理由書詳載斯旨。然查，被告戊○
    ○所為強盜犯行僅3次，且非居於主導地位，前亦未曾因犯
    罪而受有期徒刑以上刑之宣告，此有臺灣高等法院被告前案
    紀錄表1紙附卷足按，難認有犯罪習慣，所為本件犯行亦非
    屬常業性犯罪，是本院審酌該項保安處分之立法意旨及被告
    戊○○之犯罪情狀，就比例原則加以權衡，認本院所宣告之
    刑以足收矯治之效，尚無令被告戊○○入勞動處所，強制工
    作之必要，均附此敘明。
三、另扣案之白色安全帽1頂、黃色雨衣1件，為被告卯○○所有
    、供本件強盜犯罪所用，業據被告卯○○於本院審理中供承
    明確（見本院卷第94頁），爰依刑法第38條第1項第2款規定
    沒收之。又「手機資源回收契約書」上偽造之「溫榮端」、
    「林建宏」署押各2 枚及「金飾來源證明書」上偽造之「溫
    榮端」署押2枚，應依刑法第219條宣告沒收。至扣案之褲子
    1 件，雖係被告卯○○所有，且於強盜財物時所穿著，惟穿
    著衣服及褲子外出行走，是吾人生活上所必需，故尚難認該
    褲子係專供被告卯○○強盜財物所用之物；又被告卯○○前
    揭強盜用之西瓜刀1 支，已遭其丟棄、滅失，復據被告卯○
    ○於本院審理中陳稱無訛（見本院卷第94頁），爰均不予宣
    告沒收，併予敘明。
據上論斷，應依刑事訴訟法第299條第1項前段，刑法第28條、第
56條、第216條、第210條、第320條第1項、第330條第1項、第55
條、第47條、第38條第1項第2款、第219條、第90 條，罰金罰鍰
提高標準條例第1 條前段，判決如主文。
本案經檢察官陳昭廷到庭執行職務。
中　　華　　民　　國　　94　　年　　9 　　月　　22　　日
                  刑事第一庭   審判長  法 官  許進國
                                       法 官  張道周
                                       法 官  游悅晨
上列正本證明與原本無異。
如不服本判決，應於判決送達後10日內向本院提出上訴狀（應附
繕本）。告訴人或被害人如對於本判決不服者，應具備理由請求
檢察官上訴，其上訴期間之計算係以檢察官收受判決正本之日期
為準。
中　　華　　民　　國　　94　　年　　9 　　月　　22　　日
                                       書記官  陳慶時
附錄論罪科刑法條：
中華民國刑法第330條
犯強盜罪而有第321條第1項各款情形之一者，處7年以上有期徒
刑。
前項之未遂犯罰之。
中華民國刑法第321條
犯竊盜罪而有左列情形之一者，處 6 月以上、 5 年以下有期徒
刑：
一  於夜間侵入住宅或有人居住之建築物、船艦或隱匿其內而犯
    之者。
二  毀越門扇、牆垣或其他安全設備而犯之者。
三  攜帶兇器而犯之者。
四  結夥三人以上而犯之者。
五  乘火災、水災或其他災害之際而犯之者。
六  在車站或埠頭而犯之者。
前項之未遂犯罰之。
中華民國刑法第320條
(普通竊盜罪、竊佔罪)
意圖為自己或第三人不法之所有，而竊取他人之動產者，為竊盜
罪，處 5 年以下有期徒刑、拘役或 500 元以下罰金。
意圖為自己或第三人不法之利益，而竊佔他人之不動產者，依前
項之規定處斷。
前二項之未遂犯罰之。
中華民國刑法第210條
(偽造變造私文書罪)
偽造、變造私文書，足以生損害於公眾或他人者，處 5 年以下有
期徒刑。
中華民國刑法第216條
(行使偽造變造或登載不實之文書罪)
行使第 210 條至第 215 條之文書者，依偽造、變造文書或登載不實
事項或使登載不實事項之規定處斷。
附表：
【附註】
一、嘉義市警察局嘉市警刑六字第0940004230號警卷（下稱警卷
    一）
二、嘉義縣警察局嘉中警三字第0940081392-1號警卷（下稱警卷
    二）
三、嘉義縣警察局嘉中警三字第0940081392號警卷（下稱警卷三
    ）
四、嘉義縣警察局民雄分局嘉民警三字第0940082120號警卷（下
    稱警卷四）
五、嘉義縣警察局水上分局嘉水警三字第0940082417號警卷（下
    稱警卷五）
六、嘉義縣警察局水上分局嘉水警三字第0940082642號警卷（下
    稱警卷六）
七、嘉義市警察局嘉市警刑六字第0940005083號警卷（下稱警卷
    七）
八、嘉義市警察局嘉市警刑六字第0940005261號警卷（下稱警卷
    八）
九、嘉義縣警察局水上分局嘉水警三字第0940083021號警卷（下
    稱警卷九）
十、嘉義縣警察局水上分局嘉水警三字第0940082364號警卷（下
    稱警卷十）
┌──┬───┬──────┬────────┬───┬──────┬──────────┐
│編號│行為人│　犯罪時間　│　　犯罪地點　　│被害人│被害財物　　│犯罪方法　　　　　　│
│　　│　　　│　　　　　　│　　　　　　　　│　　　│（單位：新台│（被害人指述）　　　│
│　　│　　　│　　　　　　│　　　　　　　　│　　　│幣）　　　　│　                  │
├──┼───┼──────┼────────┼───┼──────┼──────────┤
│一　│卯○○│94年5月8日下│嘉義市○○路320 │癸○○│1,800元　　 │頭戴半罩式白色安全帽│
│　　│　　　│午6時20分　 │號「好家園便利商│　　　│　　　　　　│、穿黃色雨衣進入店內│
│　　│　　　│　　　　　　│店」　　　　　　│　　　│　　　　　　│，先拿2罐飲料至櫃檯 │
│　　│　　　│　　　　　　│　　　　　　　　│　　　│　　　　　　│結帳時，以亮出預藏西│
│　　│　　　│　　　　　　│　　　　　　　　│　　　│　　　　　　│瓜刀之強暴方式，致使│
│　　│　　　│　　　　　　│　　　　　　　　│　　　│　　　　　　│被害人不能抗拒，而伸│
│    │      │            │                │      │            │手強取被害人收銀機內│
│    │      │            │                │      │            │現金。（見警卷一第23│
│    │      │            │                │      │            │至24頁）            │
├──┼───┼──────┼────────┼───┼──────┼──────────┤
│二　│卯○○│94年5月8日下│嘉義市○○路317 │壬○○│2,500元　　 │頭戴半罩式白色安全帽│
│　　│　　　│午7時20分　 │號「KK便利商店」│（傷害│　　　　　　│、穿黃色雨衣進入店內│
│　　│　　　│　　　　　　│　　　　　　　　│部分未│　　　　　　│，先拿1罐飲料至櫃檯 │
│　　│　　　│　　　　　　│　　　　　　　　│據告訴│　　　　　　│結帳時，以亮出預藏之│
│　　│　　　│　　　　　　│　　　　　　　　│）　　│　　　　　　│瓜刀之強暴方式，致使│
│　　│　　　│　　　　　　│　　　　　　　　│　　　│　　　　　　│被害人不能抗拒，而伸│
│    │      │            │                │      │            │手強取被害人收銀機內│
│    │      │            │                │      │            │之現金；並於強盜過程│
│    │      │            │                │      │            │中持上開西瓜刀劃被害│
│    │      │            │                │      │            │人之右手食指。（見警│
│    │      │            │                │      │            │卷一第25至28頁）    │
├──┼───┼──────┼────────┼───┼──────┼──────────┤
│三　│卯○○│94年5月12日 │嘉義市美源里新庄│亥○○│4,000元　　 │頭戴半罩式白色安全帽│
│　　│　　　│下午6時40分 │8號「全家便利商 │　　　│　　　　　　│進入商店後，購買香煙│
│　　│　　　│　　　　　　│店」　　　　　　│　　　│　　　　　　│飲料，於結帳時，以西│
│　　│　　　│　　　　　　│　　　　　　　　│　　　│　　　　　　│瓜刀抵住被害人脖子之│
│　　│　　　│　　　　　　│　　　　　　　　│　　　│　　　　　　│強暴方式，致使被害人│
│    │      │            │                │      │            │不能抗拒，而伸手強取│
│    │      │            │                │      │            │被害人收銀機內之現金│
│    │      │            │                │      │            │。（見警卷一第29至31│
│    │      │            │                │      │            │頁）                │
├──┼───┼──────┼────────┼───┼──────┼──────────┤
│四　│卯○○│94年5月14日 │嘉義縣中埔鄉和美│天○○│4,500元　　 │頭戴半罩式安全帽進入│
│　　│　　　│上午10時40分│村大義路472號「 │（傷害│　　　　　　│商店後，購買物品持至│
│　　│　　　│　　　　　　│全家便利超商」　│部分未│　　　　　　│櫃檯欲結帳之際，以亮│
│　　│　　　│　　　　　　│　　　　　　　　│據告訴│　　　　　　│出預藏之西瓜刀之強暴│
│　　│　　　│　　　　　　│　　　　　　　　│）　　│　　　　　　│方式，致使被害人不能│
│    │      │            │                │      │            │抗拒，而伸手強取被害│
│    │      │            │                │      │            │人收銀機內之現伸手強│
│    │      │            │                │      │            │取被害過程中持上開西│
│    │      │            │                │      │            │瓜刀劃傷被害人之雙手│
│    │      │            │                │      │            │。（見警卷二第3至8頁│
│    │      │            │                │      │            │）                  │
├──┼───┼──────┼────────┼───┼──────┼──────────┤
│五　│卯○○│94年5月15日 │嘉義市○○街151 │陳氏玉│2,700元　　 │頭戴半罩式安全帽進入│
│　　│　　　│上午6時2分　│號「翁財記超商」│雲　　│　　　　　　│商店後，徘徊約5分鐘 │
│　　│　　　│　　　　　　│　　　　　　　　│　　　│　　　　　　│後，見店內無人，即以│
│　　│　　　│　　　　　　│　　　　　　　　│　　　│　　　　　　│持西瓜刀之強暴方式，│
│　　│　　　│　　　　　　│　　　　　　　　│　　　│　　　　　　│致使被害人不能抗拒而│
│    │      │            │                │      │            │伸手強取被害人收銀機│
│    │      │            │                │      │            │內之現金。（見警卷一│
│    │      │            │                │      │            │第45至46頁）        │
├──┼───┼──────┼────────┼───┼──────┼──────────┤
│六　│卯○○│94年5月15日 │嘉義縣和美村和美│寅○○│2,700元　　 │進入商店後持飲料至櫃│
│　　│　　　│下午1時　　 │路306號「紅蘿蔔 │　　　│　　　　　　│檯欲結帳之際，以亮出│
│　　│　　　│　　　　　　│超商」　　　　　│　　　│　　　　　　│西瓜刀揮舞之強暴方式│
│　　│　　　│　　　　　　│　　　　　　　　│　　　│　　　　　　│，致使被害人不能抗拒│
│    │      │            │                │      │            │而伸手強取被害人收銀│
│    │      │            │                │      │            │機內之現金。（見警卷│
│    │      │            │                │      │            │三第3至4頁）        │
├──┼───┼──────┼────────┼───┼──────┼──────────┤
│七　│卯○○│94年5月16日 │嘉義市○○街99號│申○○│6,000元　　 │頭戴半罩式白色安全帽│
│　　│　　　│下午5時　　 │「喜臨門便利商店│　　　│　　　　　　│進入商店購買飲料後至│
│　　│　　　│　　　　　　│」　　　　　　　│　　　│　　　　　　│櫃檯欲結帳時，以亮出│
│　　│　　　│　　　　　　│　　　　　　　　│　　　│　　　　　　│西瓜刀指著被害人胸部│
│　　│　　　│　　　　　　│　　　　　　　　│　　　│　　　　　　│之強暴方式，致使被害│
│　　│　　　│　　　　　　│　　　　　　　　│　　　│　　　　　　│人不能抗拒而伸手強取│
│    │      │            │                │      │            │被害人收銀機內之現金│
│    │      │            │                │      │            │。（見警卷一第51至53│
│    │      │            │                │      │            │頁）                │
├──┼───┼──────┼────────┼───┼──────┼──────────┤
│八　│卯○○│94年5月16日 │嘉義市○○路755 │巳○○│10,000元　　│頭戴半罩式白色安全帽│
│　　│　　　│下午8時19分 │號「3-6便利商店 │　　　│　　　　　　│進入商店購買飲料後至│
│　　│　　　│　　　　　　│」　　　　　　　│　　　│　　　　　　│櫃檯欲結帳時，以亮出│
│　　│　　　│　　　　　　│　　　　　　　　│　　　│　　　　　　│西瓜刀抵住被害人之強│
│　　│　　　│　　　　　　│　　　　　　　　│　　　│　　　　　　│暴方式，致使被害人不│
│    │      │            │                │      │            │能抗拒而伸手強盜被害│
│    │      │            │                │      │            │人收銀機內之現金。（│
│    │      │            │                │      │            │見警卷一第57至58頁、│
│    │      │            │                │      │            │第61至62頁）        │
├──┼───┼──────┼────────┼───┼──────┼──────────┤
│九　│卯○○│94年5月19日 │嘉義市○○路215 │未○○│8,500元　　 │頭戴半罩式白色安全帽│
│　　│　　　│上午9時45分 │號「小桃子超商」│　　　│　　　　　　│進入商店內，買1瓶沙 │
│　　│　　　│　　　　　　│　　　　　　　　│　　　│　　　　　　│士後，於櫃檯結帳時，│
│　　│　　　│　　　　　　│　　　　　　　　│　　　│　　　　　　│以亮出西瓜刀抵住被害│
│　　│　　　│　　　　　　│　　　　　　　　│　　　│　　　　　　│人脖子之強暴方式，致│
│    │      │            │                │      │            │被害人不能拒抗而強取│
│    │      │            │                │      │            │被害人收銀機內現金。│
│    │      │            │                │      │            │（見警卷一第69至71頁│
│    │      │            │                │      │            │）                  │
├──┼───┼──────┼────────┼───┼──────┼──────────┤
│十　│卯○○│94年5月19日 │嘉義市○○街260 │丁○○│19,471元　　│頭戴半罩式白色安全帽│
│　　│　　　│下午10時45分│號「全家超商」　│　　　│　　　　　　│進入商店購買飲料後於│
│　　│　　　│　　　　　　│　　　　　　　　│　　　│　　　　　　│櫃檯結帳之際，以亮出│
│　　│　　　│　　　　　　│　　　　　　　　│　　　│　　　　　　│西瓜刀押住被害人腹部│
│　　│　　　│　　　　　　│　　　　　　　　│　　　│　　　　　　│之強暴方式，致被害人│
│    │      │            │                │      │            │不能拒抗，而強取被害│
│    │      │            │                │      │            │人收銀機內之現金。（│
│    │      │            │                │      │            │見警卷一第72至74頁）│
├──┼───┼──────┼────────┼───┼──────┼──────────┤
│十一│卯○○│94年5月20日 │嘉義縣新港鄉中正│子○○│8,256元　　 │頭戴白色安全帽進入商│
│　　│　　　│下午8時9分　│路1段141號「萊爾│（傷害│　　　　　　│店購買飲料後至櫃檯處│
│　　│　　　│　　　　　　│富超商」　　　　│部分未│　　　　　　│結帳之際，以亮出西瓜│
│　　│　　　│　　　　　　│　　　　　　　　│據告訴│　　　　　　│刀之強暴方式，致使被│
│　　│　　　│　　　　　　│　　　　　　　　│）　　│　　　　　　│害人不能抗拒而強取被│
│　　│　　　│　　　　　　│　　　　　　　　│　　　│　　　　　　│害人收銀機內之現金，│
│　　│　　　│　　　　　　│　　　　　　　　│　　　│　　　　　　│並於強盜過程中以上開│
│    │      │            │                │      │            │西瓜刀劃傷被害人之手│
│    │      │            │                │      │            │部。（見警卷一第78至│
│    │      │            │                │      │            │79 頁，警卷四第6至11│
│    │      │            │                │      │            │頁）。              │
├──┼───┼──────┼────────┼───┼──────┼──────────┤
│十二│卯○○│94年5月21日 │嘉義縣太保市春珠│午○○│3,000元　　 │頭戴安全帽進入商店後│
│　　│　　　│下午7時　　 │里156號「萊爾富 │　　　│　　　　　　│購買物品後，持至櫃檯│
│　　│　　　│　　　　　　│超商」　　　　　│　　　│　　　　　　│欲結帳之際，以亮出西│
│　　│　　　│　　　　　　│　　　　　　　　│　　　│　　　　　　│瓜刀之強暴方式，致被│
│　　│　　　│　　　　　　│　　　　　　　　│　　　│　　　　　　│害人不能拒抗，復跳上│
│    │      │            │                │      │            │櫃檯後強取被害人收銀│
│    │      │            │                │      │            │機內現金。（見警卷五│
│    │      │            │                │      │            │第1至6頁）          │
├──┼───┼──────┼────────┼───┼──────┼──────────┤
│十三│卯○○│94年5月21日 │嘉義縣太保市新平│辰○○│13,000元　　│頭戴安全帽進入商店後│
│　　│　　　│下午7時6分　│路34號「來來便利│　　　│　　　　　　│購買飲料，於持至櫃檯│
│　　│　　　│　　　　　　│超商」　　　　　│　　　│　　　　　　│欲結帳之際，以亮出西│
│　　│　　　│　　　　　　│　　　　　　　　│　　　│　　　　　　│瓜刀抵住被害人胸前之│
│　　│　　　│　　　　　　│　　　　　　　　│　　　│　　　　　　│強暴方式，致被害人不│
│　　│　　　│　　　　　　│　　　　　　　　│　　　│　　　　　　│能拒抗，而強取被害人│
│    │      │            │                │      │            │收銀機內之現金。（見│
│    │      │            │                │      │            │警卷五第15至22頁）  │
├──┼───┼──────┼────────┼───┼──────┼──────────┤
│十四│卯○○│94年5月21日 │嘉義縣太保市前潭│己○○│3,100元　　 │頭戴安全帽進入商店購│
│　　│　　　│下午7時30分 │174號「萊爾富超 │　　　│　　　　　　│買飲料後，於至櫃檯欲│
│　　│　　　│　　　　　　│商」　　　　　　│　　　│　　　　　　│結帳時，以亮出西瓜刀│
│　　│　　　│　　　　　　│　　　　　　　　│　　　│　　　　　　│之強暴方式，致被害人│
│    │      │            │                │      │            │不能抗拒，而強取被害│
│    │      │            │                │      │            │人收銀機內之現金。（│
│    │      │            │                │      │            │見警卷五第7至14頁） │
├──┼───┼──────┼────────┼───┼──────┼──────────┤
│十五│卯○○│94年5月22日 │嘉義縣太保市麻魚│酉○○│5,000元　　 │頭戴白色安全帽進入商│
│　　│　　　│下午11時　　│寮中正路254號「 │　　　│　　　　　　│店後，旋以持西瓜刀揮│
│　　│　　　│　　　　　　│慶霖超商」　　　│　　　│　　　　　　│舞之強暴方式，致被害│
│　　│　　　│　　　　　　│　　　　　　　　│　　　│　　　　　　│人不能拒抗，而強取被│
│    │      │            │                │      │            │害人收銀機內之現金。│
│    │      │            │                │      │            │（見警卷五23至27頁）│
├──┼───┼──────┼────────┼───┼──────┼──────────┤
│十六│卯○○│94年5月9日上│嘉義縣水上鄉民生│許黃玉│金項鍊1條　 │黃文慶騎乘機車見其1 │
│　　│　　　│午11時11分　│村自強街31-5號前│蘭　　│（價值約17,0│人行走路旁，以強攔被│
│　　│　　　│　　　　　　│　　　　　　　　│　　　│00元）      │害人之強暴方式，致被│
│    │      │            │                │      │玉墜子1個   │害人不能拒抗，而強取│
│    │      │            │                │      │（價值約1,00│被害人左列之財物得逞│
│    │      │            │                │      │0元）       │。（見警卷六第4至8頁│
│    │      │            │                │      │            │）　                │
├──┼───┼──────┼────────┼───┼──────┼──────────┤
│十七│卯○○│94年5月8日下│嘉義市西區民生南│丙○○│ 1,800元    │頭戴白色安全帽進入商│
│    │      │午7時20分   │路578號「紅蘿蔔 │      │            │店購物欲結帳之際，以│
│    │      │            │便利商店」      │      │            │亮出預藏西瓜刀之強暴│
│    │      │            │                │      │            │方式，致被害人不能拒│
│    │      │            │                │      │            │抗而強取被害人收銀機│
│    │      │            │                │      │            │內之現金。（見警卷七│
│    │      │            │                │      │            │第7至9頁）          │
├──┼───┼──────┼────────┼───┼──────┼──────────┤
│十八│卯○○│94年5月11日 │嘉義市○區○○路│戌○○│ 7,000元    │頭戴白色安全帽進入商│
│    │      │下午8時30分 │473號「樂購便利 │      │            │店購物欲結帳之際，以│
│    │      │            │商店」          │      │            │亮出預藏西瓜刀之強暴│
│    │      │            │                │      │            │方式，致被害人不能拒│
│    │      │            │                │      │            │抗而強取被害人收銀機│
│    │      │            │                │      │            │內之現金。（見警卷七│
│    │      │            │                │      │            │第4至6頁）          │
├──┼───┼──────┼────────┼───┼──────┼──────────┤
│十九│卯○○│94年5月13日 │嘉義市○區○○路│乙○○│ 3,800元    │頭戴白色安全帽進入商│
│    │      │下午9時6分  │47號「溫馨便利商│      │            │店購物欲結帳之際，以│
│    │      │            │店」            │      │            │亮出預藏西瓜刀之強暴│
│    │      │            │                │      │            │方式，致被害人不能拒│
│    │      │            │                │      │            │抗而強取被害人收銀機│
│    │      │            │                │      │            │內之現金。（見警卷八│
│    │      │            │                │      │            │第4至7頁）          │
├──┼───┼──────┼────────┼───┼──────┼──────────┤
│二十│卯○○│94年5月13日 │嘉義市○○路55號│葉佳玲│1,000元　　 │由戊○○騎乘機車在外│
│　　│戊○○│下午4時　　 │「萊爾富超商」　│（傷害│　　　　　　│把風，黃文慶進入店內│
│　　│　　　│　　　　　　│　　　　　　　　│部分未│　　　　　　│購物，於結帳之際，以│
│    │      │            │                │據告訴│            │西瓜砍被害人之強暴方│
│　　│　　　│　　　　　　│　　　　　　　　│）　　│　　　　　　│式，致被害人不能拒抗│
│　　│　　　│　　　　　　│　　　　　　　　│　　　│　　　　　　│，並因而造成被害人左│
│　　│　　　│　　　　　　│　　　　　　　　│　　　│　　　　　　│手食指受傷，卯○○則│
│　　│　　　│　　　　　　│　　　　　　　　│      │　　　　　　│強取被害人收銀機內之│
│    │      │            │                │      │            │現金後，由戊○○於店│
│    │      │            │                │      │            │外接應離去。（見警卷│
│    │      │            │                │      │            │第32至35頁）        │
├──┼───┼──────┼────────┼───┼──────┼──────────┤
│二一│卯○○│94年5月13日 │嘉義市○○路98號│甲○○│1,750元　　 │由戊○○騎乘機車在外│
│　　│戊○○│下午6時10分 │「台灣巨蛋」　　│　　　│金戒指1枚　 │把風，卯○○頭戴白色│
│　　│　　　│　　　　　　│　　　　　　　　│　　　│（價值約1,20│安全帽進入商店，先拿│
│　　│　　　│　　　　　　│　　　　　　　　│　　　│　0元）　 　│2罐飲料至櫃檯欲結帳 │
│　　│　　　│　　　　　　│　　　　　　　　│　　　│　　　　　　│，旋即持西瓜刀架於被│
│　　│　　　│　　　　　　│　　　　　　　　│　　　│　　　　　　│害人脖子之強暴方式，│
│　　│　　　│　　　　　　│　　　　　　　　│　　　│　　　　　　│致被害人不能拒抗，並│
│    │      │            │                │      │            │自行強取被害人收銀機│
│    │      │            │                │      │            │內之現金，黃景昇則於│
│    │      │            │                │      │            │店外接應後離去。（見│
│    │      │            │                │      │            │警卷一第38至43頁）  │
├──┼───┼──────┼────────┼───┼──────┼──────────┤
│二二│卯○○│94年5月18日 │嘉義市○○路303 │辛○○│4,600元　　 │卯○○頭戴白色安全帽│
│　　│戊○○│下午7時43分 │號「萊爾富超商」│　　　│　　　　　　│進入商店後，以西瓜刀│
│　　│　　　│　　　　　　│　　　　　　　　│　　　│　　　　　　│架於被害人脖子上之強│
│　　│　　　│　　　　　　│　　　　　　　　│　　　│　　　　　　│暴方式，致被害人不能│
│　　│　　　│　　　　　　│　　　　　　　　│　　　│　　　　　　│拒抗，並強取被害人收│
│　　│　　　│　　　　　　│　　　　　　　　│　　　│　　　　　　│銀機內現金後，由在外│
│    │      │            │                │      │            │把風之戊○○接應後離│
│    │      │            │                │      │            │去。（見警卷一第63至│
│    │      │            │                │      │            │68頁）              │
└──┴───┴──────┴────────┴───┴──────┴──────────┘
